【裁判字號】    92,交抗,902
【裁判日期】    921224
【裁判案由】    違反道路交通管理處罰條例
【裁判全文】
臺灣高等法院交通事件裁定                        九十二年度交抗字第九０二號
    抗  告  人
    即受處分人  甲○○
右抗告人因違反交通管理處罰條例案件，不服台灣士林地方法院中華民國九十二年七
月三十一日裁定（九十二年度交聲字第一四八號），提起抗告，本院裁定如左：
    主  文
抗告駁回。
    理  由
一、本件原裁定以原處分係以抗告人即異議人甲○○於民國（下同）九十一年十月三
    十日晚間二十二時十七分許，駕駛牌照Ｂ四－三八五九號汽車，在台北市○○○
    路○段（二七八號前），右彎車不讓直行車先行，而依道路交通管理處罰條例第
    四十八條第六款規定，裁處罰鍰新台幣九百元，並依同條例第六十三條第一項記
    違規點數一點，合先陳明。及本件異議意旨略以異議人於九十一年十月三十日二
    十二時十七分許，下班時由工作場所（台北市○○○路○段二七八號前丁字路口
    無號誌）右轉出來，當時有減速緩慢進入，忽然對方即賴永祥駕駛車號九Ｃ－六
    八二○號汽車由七段方向超車高速進入我方車道，使異議人反應不及而撞及，之
    後異議人停留原地，對方則駛離現場二十公尺以上，當時異議人到路口前已減速
    慢行，時速約十幾公里，有注意路口沒車才右轉，異議人已進入車道，是對方超
    越異議人車道撞到異議人，異議人並無違規，為此聲明異議云云。查前揭時間，
    異議人駕駛上開汽車，係沿台北市○○○路○段二八一巷行駛，至巷口、即同路
    段二七八號前無號誌之丁字路口，由西向東右轉往南，而其左前車角與沿同路段
    南向北直行、由賴永祥駕駛之上開汽車左側車身擦撞而肇事之情，有道路交通事
    故調查報告表、談話紀錄、照片等影本在卷可參。異議人雖以其有減速慢行，有
    注意路口沒車才右轉，其已進入車道云云，惟異議人所駕駛汽車撞擊受損部份係
    左側車頭，而賴永祥所駕駛汽車則係左側車身由前輪上方至後輪部份均受擦撞，
    有卷附照片為憑，可見發生撞擊時，異議人所駕駛汽車並非已進入其車道，參酌
    異議人於肇事後，交通員警至現場處理訊問時，陳稱：「（發現危害狀況時距離
    對方多遠？）十公尺就看見對方在閃壹部機車」等語，有談話紀錄影本在卷可憑
    ，足見異議人於轉彎前距交岔路口相當距離，已發現直行之汽車，依道路交通安
    全規則第一百零二條第一項第六款之規範，即應禮讓直行車先行，其未禮讓直行
    車先行而逕行轉彎致擦撞肇事，自構成道路交通管理處罰條例第四十八條第六款
    前段規定之違規情事，其異議所執理由，要不足採。從而，原處分機關據以援引
    道路交通管理處罰條例第四十八條第六款規定，裁處罰鍰新台幣九百元，並依同
    條例第六十三條第一項記違規點數一點，於法並無不合，本件異議為無理由，應
    予駁回。
二、抗告意旨略以抗告人於延平北路八段二八一巷出入已經六、七年，數十年如一日
    行經該路段都是輕聲慢行，那知當天賴永祥行經該路段，為了閃避機車而超越我
    車道，以致擦撞（賴先生也承認），且對方擦撞後又駛離現場云云。
三、按汽車駕駛人轉彎時，轉彎車不讓直行車先行，或直行車尚未進入交岔路口，而
    轉彎車己達中心處開始轉彎，直行車不讓轉彎車先行者，處新台幣六百元以上新
    台幣一千八百元以下罰鍰，又汽車駕駛人有道路交通管理處罰條例第四十八條各
    款情形之一者，除依原條款處罰鍰外，並予各記違規點數一點，道路交通管理處
    罰條例第四十八條第六款、第六十三條第一項定有明文。本件抗告人於九十一年
    十月三十日晚間二十二時十七分許，駕駛牌照Ｂ四－三八五九號汽車，沿台北市
    ○○○路八段二八一巷行駛，至即同路段二七八號前無號誌之丁字路口，由西向
    東右轉往南，其左前車角與沿同路段南向北直行由賴永祥駕駛之汽車左側車身擦
    撞之事實，有道路交通事故調查報告表、談話紀錄、照片等影本在卷可參。又依
    卷附之交通事故調查報告表之所載，賴永祥之車輛並未超越抗告人之車道，抗告
    人於警訊時亦稱該自小客車（指賴永祥之車）較靠對向車道行駛，而我也同時右
    轉，且轉彎弧度較大等，有其談話紀錄表在卷可稽，並無抗告人所述之賴永祥超
    越其車道之積極事證，再抗告人所駕駛汽車撞擊受損部份係左側車頭，而賴永祥
    所駕駛汽車則係左側車身由前輪上方至後輪部份均受擦撞，有卷附照片為憑，可
    見發生撞擊時，抗告人之轉彎車未讓直行車先行，抗告人之違規事實明確，原裁
    定認原處分機關援引道路交通管理處罰條例第四十八條第六款規定，裁處罰鍰新
    台幣九百元，並依同條例第六十三條第一項記違規點數一點，於法並無不合，而
    駁回抗告人於原審之異議，揆諸前揭之規定，並無不當，抗告人之抗告為無理由
    ，應予駁回。
四、依道路交通管理處罰條例第八十九條，道路交通案件處理辦法第二十六條，刑事
    訴訟法第四百十二條，裁定如主文。
中      華      民      國    九十二    年     十二     月    二十四    日
                              臺灣高等法院交通法庭
                                  審判長法  官  陳  正  雄
                                        法  官  劉  壽  嵩
                                        法  官  許  宗  和
右正本證明與原本無異。
不得再抗告。
                                        書記官  廖  艷  莉
中      華      民      國    九十二    年     十二     月    二十九    日


司法院資訊處製作；財團法人民間司法改革基金會備份。
